# 期末留存的已开具的银行承兑汇票

提问人：alice76 时间：2012-01-30 21:35:59
现在有些企业开具的无因银行承兑汇票,在期末的时候未支付出去,导致期末应付票据余额比实际开具汇票的金额小,这种情况,会计如何处理比较得当?审计时应付票据余额也与银行函证结果不符了，审计又怎么处理比较适合呢。请教各位的帮助。

回答人：chenyiwei
1 、要求企业就函证的差异情况进行调节，并就调节项目提供证据。对于库存的无因汇票，应当由被审计单位声明或者其他证据证明其为无因票据。 2 、关注开具无因票据这一不合规行为可能的法律风险，按 1142 号审计准则规定考虑对被审计财务报表整体的影响，提请必要的帐务调整和披露。